【裁判字號】    95,上訴,163
【裁判日期】    950314
【裁判案由】    毒品危害防制條例
【裁判全文】
臺灣高等法院刑事判決                 95年度上訴字第163號
上  訴  人  臺灣士林地方法院檢察署檢察官
上  訴  人
即  被  告  甲○○
                    押)
                    現於臺灣台北看守所
選任辯護人  邱正明  律師
被      告  乙○○
選任辯護人  簡宏明  律師
被      告  丙○○
選任辯護人  曾國龍  律師
上列上訴人等因被告等違反毒品危害防制條例案件，不服94年度
訴字第257 號，中華民國94年11月11日第一審判決（臺灣士林地
方法院檢察署94年度偵字第2312號、第2432號、第2870號），提
起上訴，本院判決如下：
    主  文
上訴駁回。
甲○○駁回部分所處之有期徒刑柒年陸月及從刑、拾月及從刑、
拾月，應執行有期徒刑捌年捌月。販毒所得新台幣參仟元沒收，
如全部或一部不能沒收時，以其財產抵償之。扣案之安非他命肆
拾包（驗餘淨重壹佰拾柒點肆柒貳陸公克）、安非他命殘渣袋拾
捌個均沒收銷燬；包裝安非他命用之塑膠袋肆拾個、電子磅秤參
台、分裝袋肆佰捌拾伍個、藥鏟壹支、分裝管參支、吸食器參組
、玻璃球吸食器伍個、吸食器壹個均沒收。
    事  實
一、甲○○於民國87年間，因施用毒品案件，經臺灣士林地方法
    院裁定送觀察裁定勒戒後，認無繼續施用毒品之傾向，經台
    灣士林地方法院檢察署檢察官以87年度偵字第10430 號、第
    11772 號不起訴處分確定。又再因施用毒品案件，經臺灣臺
    北地方法院裁定令入戒治處所，施以強制戒治1 年，嗣經同
    院裁定停止戒治，並於88年7月9日出監釋放，再因施用毒品
    案件，經臺灣臺北地方法院裁定撤銷停止戒治，令入戒治處
    所施以強制戒治，並於89年8月9日強制戒治期滿釋放，其施
    用第2 級毒品犯行並經臺灣臺北地方法院檢察署檢察官提起
    公訴，由臺灣臺北地方法院以88年度北簡字第1792號判決處
    有期徒刑4月確定，並於90年3月29日易科罰金執行完畢。甲○○復因施用第2 級毒品案件，經臺灣板橋地方法院裁定令
    入戒治處所，施以強制戒治，於91年10月1 日因執行有期徒
    刑停止戒治處分出監。其施用第2 級毒品犯行並經臺灣板橋
    地方法院檢察署檢察官提起公訴，由臺灣板橋地方法院以91
    年度易字第610號判決處有期徒刑7月確定，於91年10月1 日
    入監執行，再因轉讓第2 級毒品及違反槍砲彈藥刀械管制條
    例案件，於91年3月8日經臺灣板橋地方法院以90年度訴字第
    2185號判決，分別判處有期徒刑8月，以及有期徒刑4月，併
    科罰金新臺幣（下同）30,000元，其中轉讓第2 級毒品經上
    訴，於91年8月1日經本院以91年度上訴字第1369號判決駁回
    上訴確定，以上三罪經聲請定應執行刑及接續執行結果，有
    期徒刑部分於92年11月28日因縮短刑期假釋，於92年12月16
    日縮刑期滿未經撤銷假釋視為執行完畢，另罰金部分易服勞
    役結果，於92年12月31日因易服勞役執行完畢出監。
二、詎甲○○仍不知悔改：
（一）基於販賣第2級毒品安非他命之概括犯意，先於94年2月27
      日下午6時左右，以新台幣（下同）1,000元之代價，在台
      北縣汐止市○○○路旁，販賣第2級毒品安非他命0.7公克
      予丙○○；復於94年3月2日12時30分許，在其基隆市○○○路101之3號4樓住處，以2,000元之代價，販賣第2 級毒
      品安非他命1.4 公克予丙○○（丙○○施用毒品部分經原
      審法院裁定令入勒戒處所觀察、勒戒）。
（二）甲○○基於轉讓第2級毒品安非他命之概括犯意，於93年6
      、7月間至94年2月15日止，在台北縣汐止市○○路202 巷
      10號3樓乙○○住處，無償提供 2至3次數量0.1公克或0.2
      公克之安非他命予乙○○施用；復於94年2 月20日前後不
      詳時間，在不詳地點及台北縣汐止市○○路○ 段路邊，無
      償提供2至3次數量均為0.4 公克之安非他命予丙○○施用
      ；再於94年3月3日至同年3月5日，於台北縣汐止市○○街
      71巷6號2樓戴漢斌住處或在基隆市○○○路101之3號4 樓
      甲○○住處，無償提供2至3次數量0.1 公克之安非他命予
      戴漢斌施用（乙○○、丙○○、戴漢斌施用第2 級毒品安
      非他命部分，均經原審法院裁定令入勒戒處所觀察、勒戒
      ）。
（三）復基於施用第 2級毒品安非他命之概括犯意，於89年8月9
      日強制戒治執行完畢釋放後5年內，自93年6月間某日起至
      94年3月5日止，連續在基隆市七堵區○○○路101之3號住
      處及臺北縣汐止市○○路附近山上，以將安非他命置放於
      玻璃球吸食器內，於下方燒烤吸食其煙氣之方式施用第 2
      級毒品安非他命多次。
    嗣為警分別於如附表所示之時間、地點查獲，並扣得如附表
    所示之物（其中應沒收銷燬之物、應沒收之物及不另為沒收
    諭知之物均詳如附表所示），且為警採集尿液送驗後，呈安
    非他命陽性反應，始查悉上情。
三、案經臺北縣政府警察局金山分局、汐止分局報告台灣士林地
    方法院檢察署檢察官偵查起訴及移送併案審理。
    理  由
甲、被告甲○○部分
一、訊據被告甲○○坦承有轉讓第2 級毒品予乙○○、丙○○及
    戴漢斌以及施用第2 級毒品安非他命犯行，惟矢口否認有販
    賣第2 級毒品安非他命予丙○○之犯行，辯稱：扣案之安非
    他命都是他個人要施用的，並沒有販賣安非他命給丙○○云
    云。
二、被告甲○○販賣第2級毒品予被告丙○○部分
（一）被告丙○○於警詢中即供稱：曾向甲○○購買毒品2 次，
      第一次於94年2 月27日18時左右，以電話聯絡甲○○至汐
      止市○○○路購得1,000元數量，約0.7公克安非他命，第
      二次於94年3月2日12時30分左右，係以電話聯絡甲○○至
      其住處樓下購得2,000元數量1.4公克安非他命等語（偵字
      第2870號卷第32頁。且被告丙○○此部分證述之證據能力
      ，被告甲○○及被告甲○○之辯護人均不爭執）；於偵查
      中也具結證稱：曾向甲○○買過二次安非他命，第一次是
      在93年2月底，向甲○○買1,000元安非他命，是在汐止市
      ○○○○路旁的便利商店外面，第二次是在3月2日，向甲○○買2,000 元的安非他命，地點是在汐止市○○路旁等
      語甚詳（見偵字第2312號卷第141頁）。
（二）被告丙○○於原審及本院審理中，雖改稱：不曾向被告甲○○購買過毒品，當時有要給被告甲○○錢，但被告甲○○不肯收，在警詢中是因為員警夜間訊問，精神不好，員
      警又沒有拿照片讓伊指認，而且向太多人買過已經記不清
      楚，在偵查中是因為記錯﹔偵查中記錯了，其實是向別人
      買，不是跟甲○○買的，但他有請我吃云云（見原審卷第
      36頁、第38頁﹔本院95年3月2日審理筆錄），惟按：證人
      之陳述有部分前後不一致或相互間有所歧異時，究竟何者
      為可採，何者為不足採，法院原得本其自由心證予以斟酌
      取捨，非謂一有不符或歧異，即應認其全部供述均為不可
      採信，最高法院著有78年台上字第1469號判決要旨可資參
      照。經審酌以下因素，本院仍認被告丙○○於警詢及偵查
      中之證述為可採：
    1.被告丙○○除於警局初詢時，即明確陳稱：有向被告甲○○以每0.7公克1,000元之代價，向被告甲○○購買安非他
      命2 次外，於檢察官訊問時，復經檢察官命以具結以擔保
      其證述之真實性，有證人結文一紙在卷可稽（見偵字第23
      12號第 147頁）。且被告丙○○於警詢時尚且陳稱：因為
      載被告甲○○四處販賣安非他命給不特定人士，所以會比
      較便宜，以向其他人購得 1,000元安非他命來說，被告甲○○會多給伊約0.2公克安非他命等語（見偵字第2870 號
      卷第31、32頁，至搭載被告甲○○外出販賣毒品之情，尚
      屬不能證明，詳如後述）。觀諸被告丙○○在警詢、偵查
      中所為被告甲○○有販賣毒品安非他命之證述，對於向被
      告甲○○購買之動機、兩人交易之時間、價格及交易方式
      ，均具體詳實，堪認被告丙○○於警詢及偵查中之證述，
      應與事實相符。雖被告丙○○對於交易之地點，於警詢中
      係陳稱：第一次是在汐止市○○○路，第二次是在被告甲○○住處樓下等語；於偵查中則供稱：第一次是在汐止市
      ○○○路旁之便利商店，第二次是在汐止市○○路旁等語
      。惟查：被告丙○○自 15、6歲起，即染有施用安非他命
      之惡習，毒品之提供者亦非僅限於被告甲○○一人，此為
      被告丙○○於原審審理中所供明（見原審卷二第36頁、第
      44頁、第46頁），以長期施用毒品之人，因其購進毒品之
      時間、地點、來源均有不同，且施用毒品之人能購得毒品
      供其施用為其關注之點，至購進毒品之時間、地點、次數
      對其並非重要，是被告丙○○就其向被告甲○○購得毒品
      安非他命之地點，前後供述雖有不符，惟證人丙○○就其
      曾向被告甲○○購得毒品安非他命之主要事實，先後供述
      仍屬一致，是被告丙○○關於其向被告甲○○購得毒品安
      非他命之供述自堪採信。至被告丙○○向被告甲○○交易
      之地點，審酌被告丙○○於警詢時之陳述，時隔正確交易
      時間較偵查中為近，記憶當較為清晰，自以被告丙○○於
      警詢中之陳述為可採。
    2.被告丙○○於原審及本院審理時，雖翻異前詞，然查：
      (1)按刑事訴訟法第100條之3僅規定：「司法警察官或司法
        警察詢問犯罪嫌疑人，不得於夜間行之。」並未限制司
        法警察官或司法警察不得於夜間詢問證人。被告丙○○
        於警詢中所為之「曾兩次向被告甲○○購買安非他命」
        之陳述，相對於被告甲○○，本質上仍屬於證人之陳述
        ，自不受前揭法條之限制。縱認被告丙○○上開陳述係
        對伊本身所為不利於己之供述，然被告丙○○於警詢中
        亦已明示同意接受夜間詢問（見偵字第2870號卷第29頁
        ），依刑事訴訟法第100條之3第1項第1款之規定，即無
        禁止夜間詢問規定之適用。且查被告丙○○與被告甲○○自94年2 月間即相識，甚且被告丙○○曾應被告甲○○之請求，駕車搭載被告甲○○外出，此為被告丙○○
        於警詢、偵查、原審及本院審理中均陳證甚明（見原審
        卷二第35頁﹔本院95年3月2日審理筆錄），則被告丙○○與被告甲○○本屬舊識，又係於94年3月5日同日為警
        一併查獲，被告丙○○對於被告甲○○之姓名、容貌等
        足資辨識人別之特徵，當無因員警未提供照片予其指認
        即有誤認之虞。況被告丙○○除於94年3月5日警詢中明
        確指認被告甲○○為販賣毒品予其施用之人外，於94年
        3 月15日下午檢察官訊問時，仍具結證稱：曾向被告甲○○購買過兩次安非他命等語。被告丙○○前後兩次所
        為指述，時隔已10日，仍為相同之指認。則被告丙○○
        嗣後以警詢所陳，係因受員警夜間詢問且未提供照片指
        認方為錯誤之證述，並不足採。
      (2)被告丙○○與本件被告甲○○係被訴共同販賣，利害一
        致，並無指稱被告甲○○販賣行為即得脫罪或減輕刑責
        之情形，被告丙○○自無誣指被告甲○○之必要。
      (3)隔離訊問之程序因能避免證人當庭受被告同時在庭之壓
        力致為附和或袒護，故能對證人證言之可信度提供較高
        之擔保。被告丙○○於偵查中，原與被告甲○○同庭應
        訊，然被告甲○○於聽聞共同被告戴漢斌供稱：曾向一
        名綽號「阿興」之男子購買過毒品後，即當場出言要求
        共同被告戴漢斌不得亂講，檢察官乃命被告甲○○出庭
        ，以避免干擾被告丙○○及共同被告戴漢斌之供述，有
        訊問筆錄可憑（見偵字第2312號卷第141 頁），被告丙○○則在被告甲○○出庭後，在被告甲○○不在庭之情
        形下，單獨接受檢察官訊問而為如前之證述。又本件案
        件於偵查過程中，被告甲○○除受羈押處分外，並同時
        諭知禁止接見及通信；但於審理中，則解除被告甲○○
        禁止接見及通信之處分，致被告甲○○或有勾串被告丙○○或對被告丙○○施以壓力之機會。是以被告丙○○
        於原審及本院審理中所陳，並無更為可信之情況，可擔
        保其信憑性較先前所為供述為高，自無從推翻先前所為
        供述之可信性。
    3.綜上所述，被告丙○○於警詢及偵查中，明確所為之曾兩
      度向被告甲○○購買毒品安非他命之證述，應屬可信，被
      告丙○○嗣後於原審及本院審理中所陳，乃迴護被告甲○○之詞，自不足為被告甲○○有利事證。當以被告丙○○
      於警詢及偵查中所為證述為可信。
（三）此外，被告甲○○為警分別於93年10月20日在台北縣汐止
      市○○○路○段186號26樓租屋處內共計扣得安非他命17包
      （毛重67.44公克，驗餘淨重67.12公克）、電子磅秤1 台
      、分裝袋200個（衣櫥內扣得安非他命14包、電子磅秤1台
      、分裝袋120個，另在衣櫥內衣服之口袋查獲安非他命3包
      ，臥室床鋪下方查獲分裝袋80個）；於94年2 月15日台北
      縣汐止市○○路83巷3號「少爺旅店」228號房內共計扣得
      安非他命13包（毛重8.5公克，驗餘淨重8.457公克）、藥
      鏟1支；於94年3月5日在基隆市七堵區○○○路101之3號4
      樓住處及被告丙○○所駕駛之車牌號碼7891-GX 號自用小
      客車內共計扣得安非他命10小包（毛重41.9公克，驗餘淨
      重41.8956公克）、分裝管3支、電子磅秤1台、分裝袋285
      個（在被告甲○○住處內扣得安非他命10小包、分裝管 3
      支、分裝袋60個，在被告丙○○車上扣得電子磅秤 1台、
      分裝袋 225個），上開物品被告甲○○均坦承為其所有（
      見原審卷一第32頁、原審卷二第72頁），核與被告丙○○
      及證人即少爺旅店櫃臺小姐陳蕙茹於偵查中證述相符（見
      偵字第2312號卷第143 頁）。且上開扣案毒品，經送驗結
      果，確實均含有第2 級毒品安非他命成分，有內政部警政
      署刑事警察局94年1 月19日刑鑑字第0930220906號鑑定書
      （見偵字第2432號卷第20頁）、台灣檢驗科技股份有限公
      司94年3 月29日濫用藥物檢驗報告（見偵字第2870號卷第
      234-6頁）、臺灣檢驗科技股份有限公司94年3月17日濫用
      藥物檢驗報告一份（見毒偵字第1016號卷第3 頁）在卷足
      憑。被告甲○○雖辯稱上開扣案毒品係為供自己施用，磅
      秤則是因為擔心遭賣毒品的人欺騙，所以要用來秤重，分
      裝袋則是要將毒品分成每天要吸食的量云云，惟查：
    1.有關93年10月20日扣案毒品（即安非他命17包，毛重 67.
      44公克，驗餘淨重 67.12公克）之來源，被告甲○○於警
      詢中供稱：是分兩次向「魚仔」購買，第一次是在約一個
      月前在基隆市○○路肯德基旁，以15,000元拿半兩，第二
      次是在五天前，在三重市○○路加油站旁以 105,000元拿
      四兩（見偵字第2432號卷第37頁）；於偵查中則先稱：是
      「魚仔」在被查獲前二天所寄放的，只知道寄放安非他命
      約三兩，分成六包，每包半兩包裝，因為有將其中部分拿
      出來吸食，所以才會分成兩個地方存放，至於為什麼會和
      扣案的實際情形不符，是因為都忘記了云云，後又改稱：
      安非他命是93年10月19日向一位綽號叫「小呂」的男子購
      買35公克，尚未施用就被查獲，而「魚仔」所寄放的毒品
      ，只有施用過一、兩次，每次都只施用零點幾公克而已云
      云（見偵字第2870號卷第 165頁）；於原審審理中則供稱
      ：是「魚仔」在查獲前幾天寄放在其住處，陸續拿到僅剩
      54公克云云（見原審卷二第90頁）；有關94年 2月15日扣
      案毒品（即安非他命13包，毛重8.5公克，驗餘淨重8.457
      公克）之來源，於原審審理中供稱：是在過年前沒幾天向
      「大胖仔」買的云云（見原審卷二第91頁）；有關94年 3
      月 5日扣案毒品（即安非他命10包，毛重41.9公克，驗餘
      淨重 41.8956公克）之來源，被告甲○○於警詢中供稱：
      是向基隆一位綽號叫大胖的男子買的，每次是購買1、2兩
      不等的安非他命，一兩是25,000元云云（見毒偵字第1016
      號第10頁），於偵查中則稱：是和朋友「阿祺」合夥各出
      資一半向基隆一位「大胖仔」以25,000元購得，一人各分
      得10包安非他命云云（見核退字第 582號卷第20頁），於
      原審審理中再稱：是向「大胖仔」買的，買了一兩多云云
      （見原審卷二第92頁）。
    2.被告甲○○除對毒品來源、購買數量、價格及用處前後供
      述不一，是否可信，已堪質疑外，被告甲○○雖一再辯稱
      扣案之安非他命確實僅係供己施用等語，並辯稱：一天只
      有施用5 次，每次0.3至0.4公克左右等語（見原審卷二第
      92頁），然按：安非他命習慣使用者劑量維持每天口服20
      至40毫克，最多增至每天50至150 毫克。文獻上人類最低
      致死劑量每公斤體重為1.3 毫克，經治療而存活的個案報
      告為每公斤體重28毫克。在台灣臨床報告上有報告發現長
      期濫用者每日吸用約3 公克，而無明顯中毒的症狀出現，
      亦有報告指出一次注射1 公克而無明顯不適，其主要是因
      為耐藥性的關係。每日吸食若超過0.5 公克以上均非常態
      之濫用狀況，常併發併發症而危及性命等情，有法務部法
      醫研究所88年5 月31日法醫所88文理字第0585號函一份在
      卷足參（見原審卷二第107 頁），而被告甲○○係於87年
      間因施用毒品案件，經原審法院裁定送觀察、勒戒後，認
      無繼續施用毒品之傾向，經台灣士林地方法院檢察署檢察
      官以87年度偵字第10430號、第11772號不起訴處分確定。
      又再因施用毒品案件，經臺灣臺北地方法院裁定令入戒治
      處所，施以強制戒治1 年，嗣經同院裁定停止戒治，並於
      88年7月9日出監釋放，再因施用毒品案件，經臺灣臺北地
      方法院裁定撤銷停止戒治，令入戒治處所施以強制戒治，
      並於89年8月9日強制戒治期滿釋放，並於91年間復因施用
      第2 級毒品案件，經臺灣板橋地方法院裁定令入戒治處所
      ，施以強制戒治，並於91年10月1 日停止戒治執行有期徒
      刑及罰金易服勞役，至92年12月31日始出監，有被告甲○○本院被告全國前案記錄表附卷可考，是被告甲○○施用
      毒品期間雖自87年起，然之間曾經兩度為法院裁定送強制
      戒治，於91年10月1 日停止戒治，再接續執行有期徒刑及
      罰金易服勞役至92年12月31日釋放，被告甲○○又自承係
      自93年6 月間才再施用等情，被告甲○○施用毒品期間顯
      非延續多年未予中斷，是其尚非嚴重濫用者而具有耐藥性
      至明，被告甲○○稱每日施用量達2 公克等情，顯屬虛妄
      。揆諸上揭函文之說明，以每日最大施用量 0.5公克計，
      以被告如此一位斷斷續續施用毒品，93年10月20日、94年
      2 月15日及94年3月5日之扣案毒品安非他命數量（93年10
      月20日扣得安非他命毛重67.44公克，94年2月15日扣得安
      非他命毛重8.5公克，94年3月5日扣得安非他命毛重 41.9
      公克），已足供非具有耐藥性之施用安非他命者分別施用
      各約136 日、17日及84日。而毒品物稀價昂，況被告甲○○曾有施用毒品之論罪科刑紀錄，為警察機關建檔列管之
      毒品人口，被告甲○○豈有可能僅基於供己施用之目的而
      於短時間一次購入如此多數量之安非他命？徒增遭警察查
      緝以致所購得之大量毒品安非他命全數遭沒收銷燬之風險
      ，足見其所供已違常理而無足採信。
    3.被告甲○○三度被查獲之毒品安非他命共計40包，其中93
      年10月20日遭查獲之安非他命共計被分裝為14小包（警驗
      毛重15.4公克、淨重14公克）及3 大包（警驗毛重54.9公
      克，淨重54公克），94年2 月15日遭查獲之安非他命則分
      裝為13小包（警驗毛重8.5 公克），94年3月5日扣案之安
      非他命則分裝為10小包（警驗毛重41.9公克，淨重32.3公
      克），倘若被告甲○○係為自己吸食而購入安非他命，何
      須仔細秤重作上開不同重量之包裝，且各包裝之重量，亦
      與被告甲○○於原審審理中所供稱：每次均分成 0.4公克
      以供自己吸食等情有違（見原審卷二第 103頁）？又本案
      總計扣得分裝袋 485個，衡情安非他命為價值昂貴之物，
      被告甲○○倘為攜帶方便，自可將安非他命分裝成數包即
      可，可重複使用避免丟棄袋內殘渣，減少浪費，當無使用
      如此多量之分裝袋之必要。由此可見被告甲○○所為前揭
      辯解，顯係卸責之詞，不足採信。
（四）依被告甲○○先前所為毒品來源之供述，雖前後有所不一
      ，然無論其於警詢中所陳（向「魚仔」於93年10月20日被
      查獲前1 個月以以15,000元拿半兩安非他命，另在五天前
      ，以105,000元拿四兩安非他命；另向「大胖仔」於92年3
      月5 日前以25,000元拿一兩）或是於偵查中所言（是和朋
      友「阿祺」合夥各出資一半向基隆一位「大胖仔」以 25,
      000 元購得，一人各分得10包安非他命），或於原審審理
      中改稱之詞（是向「大胖仔」買的，買了一兩多），以一
      兩為被告甲○○所陳之35公克為基礎，換算其購毒成本為
      每公克第 2級毒品安非他命714元至857元之間，惟被告甲○○竟以每0.7公克1,000元之價格販售予被告丙○○。因
      之，被告甲○○主觀上顯有分裝轉售俾從中賺取差價取利
      之意圖，至為灼然。綜此，被告辯稱購毒之目的係全數欲
      供己施用，並無轉售牟利之意云云，委屬卸責之詞，不足
      採信。
（五）綜上，被告丙○○於警詢及偵查中之證述當屬可信。被告
      丙○○於原審及本院審理中嗣後所為迴護被告甲○○之詞
      ，並不足取。故被告甲○○連續販賣第2 級毒品安非他命
      予被告丙○○之犯行，應可認定。
三、被告甲○○轉讓第2 級毒品安非他命予被告乙○○、丙○○
    、戴漢斌部分事實欄二（二）所述之事實，業據被告甲○○
    於原審及本院審理中坦承不諱（見原審卷二第104頁至第105
    頁，本院95年2 月10日、3月2日筆錄），核與被告乙○○、
    丙○○、戴漢斌於偵查及原審審理中（分見偵字第2312號卷
    第140頁、第141頁、第163 頁）及乙○○、丙○○於本院審
    理中所為供述相符。此外，被告乙○○、丙○○、戴漢斌於
    94年2 月15日及94年3月5日分別為警查獲時，所採集之尿液
    檢體送驗結果，因均呈現安非他命類陽性反應，為原審法院
    裁定令入勒戒處所觀察、勒戒，此有被告丙○○、戴漢斌之
    台灣檢驗科技股份有限公司94年3 月17日濫用藥物尿液檢驗
    報告各1 份（見偵字第2870號卷第212頁、第213頁）及被告
    乙○○、丙○○、戴漢斌之被告全國前案紀錄表在卷可按，
    綜上，均足佐證被告甲○○之自白核與事實相符。是被告甲○○此部分轉讓毒品之犯行，足堪認定。
四、被告甲○○施用第2級毒品部分
    事實欄一（三）之犯罪事實，業據被告甲○○坦承不諱，而
    被告甲○○93年10月20日及94年3月5日為警查獲後所採集之
    尿液檢體，經送臺灣檢驗科技股份有限公司以氣相層析質譜
    儀法檢驗結果，均呈安非他命類之陽性反應，有臺灣檢驗科
    技股份有限公司93年11月9日及94年3月17日濫用藥物尿液檢
    驗報告各一份（見偵字2432號卷第22頁、毒偵字第1016號卷
    第2頁）在卷可稽，復有扣案之吸食器3組、玻璃球吸食器 4
    個、吸食器1 個、安非他命殘渣袋18個可資佐證。綜上，被
    告甲○○自白於前揭時間、地點施用第2 級毒品安非他命之
    犯行，堪認與事實相符。又被告甲○○前因連續施用第2 級
    毒品安非他命案件，經臺灣板橋地方法院裁定令入戒治處所
    施以強制戒治，於89年8月9日強制戒治期滿，有本院被告前
    案紀錄表1 份在卷足參，是被告甲○○於前次強制戒治執行
    完畢釋放後5年內，再犯本件連續施用第2級毒品之罪，堪以
    認定，應依法論科。
五、按安非他命為毒品危害防制條例第2條第2項第2款所列之第2
    級毒品，核被告甲○○所為，係犯毒品危害防制條例第4 條
    第2項之販賣第2級毒品罪、同法第8條第2項之轉讓第2 級毒
    品罪、同法第10條第2項之施用第2級毒品罪。被告甲○○販
    賣毒品安非他命前，及轉讓毒品安非他命前和施用安非他命
    前持有毒品安非他命之低度行為，應為販賣、轉讓及施用之
    高度行為所吸收，不另論罪。被告甲○○先後2次販賣第2級
    毒品安非他命予被告丙○○之犯行，及先後轉讓第2 級毒品
    安非他命予被告乙○○、丙○○、戴漢斌之犯行，均時間緊
    接，手段相同，所犯構成要件復同一，顯係基於概括之犯意
    反覆為之，為連續犯，應依刑法第56條規定論以一罪，並加
    重其刑。惟就販賣第2 級毒品法定刑為無期徒刑部分不得加
    重，僅就有期徒刑部分加重其刑。被告甲○○有如事實欄所
    載之論罪科刑之執行紀錄，有本院被告全國前案紀錄表一份
    在卷可查，被告甲○○於有期徒刑執行完畢後5 年內，再犯
    本案之罪，均係屬累犯，惟本件所犯之販賣第2 級毒品安非
    他命罪其法定本刑為無期徒刑部分，不得加重，僅得就有期
    徒刑部分，依法遞加重其刑，並就其餘所犯三罪，均依法遞
    加重其刑。被告甲○○所犯上開3 罪間，犯意個別，行為互
    殊，應予併合處罰。
六、原審本同上見解，適用毒品危害防制條例第 4條第2項、第8
    條第2項、第10條第2項、第18條第1項前段、第19條第1項，
    刑法第11條、第56條、第47條、並審酌告被告甲○○之素行
    並非良好，兼衡被告甲○○販賣及轉讓第 2級毒品安非他命
    ，使人沉迷於毒癮，無法自拔，輕則戕害身心，重則引發各
    種犯罪，實為多種犯罪之源頭，對社會治安有相當程度影響
    所生之危害，所持有之安非他命之數量龐大，犯罪後猶飾詞
    圖卸，惟念其販賣及轉讓毒品之次數、數量及所得之利潤非
    鉅等一切情狀，對被告甲○○連續販賣第二級毒品犯行，處
    有期徒刑7年6月，連續轉讓第二級毒品犯行，處有期徒刑10
    月，連續施用第二級毒品犯行，處有期徒刑10月，並就扣案
    之安非他命40包（合計驗餘淨重117.4126公克）、安非他命
    殘渣袋18個，均依毒品危害防制條例第18條第 1項前段規定
    宣告沒收銷毀之。另扣案之電子磅秤3台、分裝袋485個、藥
    鏟1支、分裝管3支，及安非他命外包裝袋40個，係被告甲○○所有，供被告甲○○販賣第 2級毒品安非他命所用之物，
    依毒品危害防制條例第19條第 1項之規定宣告沒收。又扣案
    之吸食器3組、玻璃球吸食器 5個，及吸食器1個，為被告甲○○所有且係供被告甲○○施用第 2級毒品安非他命之物，
    依刑法第38條第1項第2款宣告沒收。被告甲○○販賣所得3,
    000 元，雖未扣案，但不能證明已不存在，仍依毒品危害防
    制條例第19條第 1項沒收，如全部或一部不能沒收，以其財
    產抵償之。經核其認事用法，並無違誤，被告甲○○提起上
    訴仍否認販賣第 2級毒品犯行，且認原審量刑過重，檢察官
    亦以原審關於販賣及轉讓毒品部分量刑過輕為由，提起上訴
    。然按量刑輕重，係屬事實審法院得依職權自由裁量之事項
    ，原審已斟酌刑法第57條各款所列情狀而未逾越法定刑度，
    不得遽指為違法，是被告甲○○及檢察官此部份上訴核無理
    由，應予駁回，並依法定其應執行之刑（原審係將已判刑確
    定之被告另犯持有毒品罪一併定執行刑，因持有第一級毒品
    罪已撤回上訴，故有另定執行刑之必要）。
六、台灣士林地方法院檢察署94年度毒偵字第1016號函請併案審
    理之犯罪事實，與本案之犯罪事實係屬同一事實，本院對於
    併案部分自無須重複審理，併此敘明。
七、不另為無罪諭知之部分
（一）公訴意旨另以：甲○○明知安非他命係毒品危害防制條例
      第2條第2款所規定之第2 級毒品，不得販賣，竟意圖營利
      ，基於販賣第2 級毒品之概括犯意，並與戴漢斌、乙○○
      、丙○○共同基於販賣第2 級毒品之犯意聯絡，先由甲○○向年籍姓名均不詳，綽號「大胖」、「魚仔」、「小呂
      」之成年男子販入第2 級毒品安非他命後，除一部分留供
      自己施用，一部分轉讓予戴漢斌、乙○○、丙○○（戴漢
      斌、乙○○、丙○○施用第2 級毒品安非他命犯行另行聲
      請觀察勒戒）施用外，其餘則販賣予綽號「阿峰」、「阿
      東」、「姊仔」、「駱駝」、「紅毛」、「阿球」、「阿
      細」、「大象」、「阿忠」等人，其販賣之方式係由甲○○與欲購買安非他命之人用電話聯繫後，甲○○再將安非
      他命交由乙○○、戴漢斌運送至汐止等處約定之地點，將
      安非他命販售予不特定人，或由丙○○開車載送甲○○至
      約定之地點將安非他命賣予他人，乙○○自93年11月初起
      即以此方式多次與甲○○共同販賣安非他命。戴漢斌則自
      93年9 月間某日起，以此方式多次與甲○○共同販賣安非
      他命，丙○○則自94年2 月起，多次開車載送甲○○至臺
      北縣汐止市○○路與仁愛路附近販售安非他命予他人，因
      認被告甲○○就此部分亦涉犯毒品危害防制條例第4條第2
      項之罪等語。
（二）按犯罪事實應依證據認定之，無證據不得認定其犯罪事實
      ，又不能證明被告犯罪或其行為不罰者，應諭知無罪之判
      決，刑事訴訟法第154條、第301條第1 項分別定有明文；
      復按被告之自白，不得作為有罪判決之唯一證據，仍應調
      查其他必要之證據，以察其是否與事實相符，同法第 156
      條第1 項亦規定甚明。再按認定不利於被告之事實，須依
      積極證據，茍積極之證據本身存有瑕疵而不足為不利於被
      告事實之認定，即應為有利於被告之認定，更不必有何有
      利之證據，而此用以證明犯罪事實之證據，猶須於通常一
      般人均不至於有所懷疑，堪予確信其已臻真實者，始得據
      以為有罪之認定，倘其證明尚未達到此一程度，而有合理
      性之懷疑存在，致使無從為有罪之確信時，即應為無罪之
      判決，最高法院82年臺上字第163 號判決、76年臺上字第
      4986號、30年上字第816號等判例可資參照。
（三）公訴人認被告甲○○涉犯前開販賣第2 級毒品予綽號「阿
      峰」、「阿東」、「姊仔」、「駱駝」、「紅毛」、「阿
      球」、「阿細」、「大象」、「阿忠」等人，無非係以共
      同被告乙○○、丙○○、戴漢斌於偵查中均結稱：有為被
      告甲○○或搭載被告甲○○交付毒品安非他命予他人等語
      ，並有監聽譯文在卷可憑，尚扣得如附表所示物品為其主
      要論據。訊據被告甲○○固坦承有講過如監聽譯文內容所
      示之對話，並陳稱：「姐仔」就是劉凱莉，透過劉凱莉認
      識被告戴漢斌等語，惟堅詞否認有販賣安非他命予綽號「
      阿峰」、「阿東」、劉凱莉（「姊仔」）、「駱駝」、「
      紅毛」、「阿球」、「阿細」、「大象」、「阿忠」等人
      之犯行，辯稱：沒有要求乙○○等人代為販賣，至於監聽
      譯文的內容，都是在講瘋話，而劉凱莉是要伊幫忙調貨，
      但伊並沒有幫劉凱莉調等語。
（四）就起訴檢察官所指販賣予「阿峰」、「阿東」二人部分按
      刑事訴訟法第156條第2項規定，被告雖經自白，仍應調查
      其他必要之證據，以察其是否與事實相符。經查：被告甲○○於警詢中雖坦承將安非他命分裝成每一小包一公克重
      ，每包 1,000元，販賣予「阿峰」、「阿東」二人之情（
      見偵字第2432號卷第37頁），然於卷存證據資料內，對於
      起訴檢察官所認定被告甲○○有販賣安非他命予「阿峰」
      、「阿東」之事實，實僅有被告甲○○於案發後所為上開
      對己不利供述之筆錄而已，而別無其他積極之客觀補強證
      據得以證明被告甲○○於該訴訟外所做對己不利之自白為
      屬真實，核諸前揭說明，自難單憑被告甲○○前開所做之
      對己不利自白，在別無其他積極客觀補強證據可資證明被
      告甲○○該對己不利之自白為屬實在之情況下遽認被告甲○○確有販賣安非他命予「阿峰」、「阿東」之犯行。
（五）就起訴檢察官所指販賣予劉凱莉（「姊仔」）、「駱駝」
      、「紅毛」、「阿球」、「阿細」、「大象」、「阿忠」
      等人部分：
    1.按共同被告對於其他共同被告之案件而言，為被告以外之
      第三人，本質上屬於證人，為確保被告對證人之詰問權，
      證人於審判中，應依法定程序，到場具結陳述，並接受被
      告之詰問，其陳述始得作為認定被告犯罪事實之判斷依據
      。刑事訴訟法於92年2月6日經總統公布增訂第287條之2規
      定：「法院就被告本人之案件調查共同被告時，該共同被
      告準用有關人證之規定。」，並於同年9月1日施行。再按
      具有共犯關係之共同被告，其本於被告之地位所為之自白
      ，固得採為其他共犯之犯罪證據，惟此項自白之證據價值
      仍屬共同被告之自白，依刑事訴訟法第156條第2項規定，
      仍應調查其他必要之證據，以察其是否與事實相符，不得
      僅憑此項自白，作為其他共犯有罪判決之唯一證據。是以
      共同被告之陳述需先審酌有無經過證人具結程序是否具有
      證據能力後，繼而審酌其陳述是否與事實相符之證據證明
      力，更須調查有無補強證據證明。
    2.被告乙○○於94年2 月24日雖結稱：「從93年11月開始幫
      『俊明』（按，即被告甲○○）賣毒品，我幫他賣的是安
      非他命，對象真實姓名不曉得，有賣過安非他命給綽號『
      偉偉』及『阿球』」（見偵字第2312號卷第98頁）、「我
      總共幫俊明送過二次安非他命給『偉偉』及『阿球』，時
      間是在1 月18日及19日，偉偉是送到汐止媽祖廟附近，當
      天他是買一千元，阿球是送到汐止水源路上的網咖，當天
      他是買一千元。」（見偵字第2312號卷第100 頁）、「第
      一次幫甲○○賣安非他命給他人是在93年11月間，送到何
      處我想不起來，價金我都忘了。我確實有幫他賣過安非他
      命一至二次。」（見偵字第2312號卷第101 頁）等語；於
      94年3 月17日偵查中亦結證稱：「約在93年11月初開始幫
      他賣毒品，我幫他販賣安非他命，我曾經幫他運送安非他
      命到汐止市○○路麥當勞附近賣給綽號兄仔的男子二次，
      一次沒有收錢，另外一次兄仔要拿二千元給我，要我轉交
      給甲○○，但我叫她自己把錢交給甲○○。」（見偵字第
      2312號卷第162 頁）、「另外甲○○有把我的手機號碼給
      綽號偉偉、大象、阿球、駱駝、阿忠等人，這些人找不到
      甲○○，就會打電話給我，我曾幫甲○○販賣安非他命給
      這些人，我都是跟他們約在汐止麥當勞附近，把安非他命
      交給他們，他們買安非他命的錢都由他們直接交給甲○○
      ，我幫甲○○送過很多次安非他命給這些人，但我沒幫甲○○收過錢。」等語（見偵字第2312號卷第163 頁）；被
      告丙○○則於偵查中結稱：「我在94年2 月底時曾經開車
      載甲○○到汐止市○○路及水源路附近，甲○○坐在我車
      後座，甲○○將車窗搖下，就有人在該處路旁將錢交給甲○○，甲○○就把一小包不知名的物品交給對方，我並沒
      有問甲○○該一小包物品是何物，但我心裡面想應該是安
      非他命，我總共載甲○○出去四次，但只有到水源路及仁
      愛路附近這二次有看到別人向甲○○購買安非他命。」等
      語（見偵字第2312號卷第141 頁）；被告戴漢斌則於偵查
      中具結後證稱：「曾幫甲○○送過毒品安非他命及海洛因
      給其他人，所以甲○○免費提供安非他命給我施用，從93
      年9月開始大約六次。」（見偵字第2312號卷第140頁）、
      「第一次大約是在93年9 月間，地點是送到水源路附近給
      一位不知名的男子，我沒有幫甲○○收錢，第二次是送到
      汐止火車站附近給一位叫駱駝的男子並收取500 元轉交給
      甲○○，第三次是在94年2 月底送到汐止市○○路附近給
      一位不知名男子收取2,000元，第四次是在94年2月底送到
      五堵附近給一位不知名男子並收取1,000 元。」（見偵字
      第2312號卷第142 頁）。然被告乙○○於原審審理中，乃
      改稱：監聽譯文的內容是因為對方要求伊代為向甲○○調
      東西，但並不知道調東西是什麼意思，偵查中的供述是因
      為羈押時同房的人教伊的，這樣就能夠交保等語（見原審
      卷一第30頁、原審卷二第188 頁）；被告丙○○則改稱：
      曾經載甲○○出去過4 次，應該只有看過一次別人拿錢給
      甲○○，當時是覺得甲○○好像有拿毒品給別人但並不確
      定等語（見原審卷二第39頁、第40頁、第41頁）；被告戴
      漢斌於原審準備程序中則稱：為甲○○送毒品時並不知道
      所要送的東西是第2 級毒品安非他命，甲○○只說對方要
      他支援一下，因有事不能過去要伊送去，送去時只有向「
      駱駝」收過一次車錢，其他的人除我姑姑劉凱莉外，均不
      認識等語（見原審卷一第204 頁）。觀諸被告乙○○、丙○○、戴漢斌等於偵查及原審審理中之陳述，已互有矛盾
      。況查：
    (1)被告乙○○於甫查獲，為內勤檢察官訊問時，原稱：是從
      93年7月中旬開始，到94年1月底，甲○○通常都拿10包安
      非他命給伊，再等甲○○電話通知後陸陸續續拿給別人等
      語（見偵字第2312號卷第81頁），惟嗣後則改稱是自93年
      11月間起才幫甲○○販賣安非他命等語；有關被告甲○○
      央其交付安非他命之方式，前則稱被告甲○○一次寄放10
      包安非他命，惟嗣後則稱：每次寄放都是2、3包等語（見
      偵字第2312號卷第133頁）；又於94年2月24日偵查中，陳
      稱：總共幫甲○○送過二次安非他命給「偉偉」及「阿球
      」，時間是在1 月18日及19日，偉偉是送到汐止媽祖廟附
      近，當天是買1,000 元，阿球是送到汐止市○○路上的網
      咖，當天他是買1,000 元等語；然於同日偵訊中，卻又改
      稱地點和價金都忘記了，只是確實有幫過甲○○賣安非他
      命1至2次等語，而在94年3 月17日偵查中，則將交易對象
      擴大至「兄仔」、「大象」、「駱駝」、「阿忠」等人，
      地點則為汐止市○○路麥當勞。被告乙○○於偵查中，就
      交易對象、次數、以及地點等，前後所陳均有所異，實難
      據此有瑕疵之供述，遽認被告甲○○有販賣安非他命予上
      開人之犯行可言。
    (2)至被告丙○○雖於偵查中供稱：曾於94年2 月底兩度搭載
      被告甲○○到汐止市○○路及仁愛路附近，看到別人向甲○○購買安非他命等情，然被告丙○○並未向被告甲○○
      詢問所交付之物品為何物，此亦為被告丙○○於同日訊問
      時供稱甚明，稱：在心裡面想應該是安非他命等語。且被
      告甲○○於原審及本院審理中，堅詞否認曾託被告丙○○
      搭載伊外出販賣安非他命，辯稱：是請被告丙○○搭載伊
      去拿送洗的衣物或者是去向朋友借錢等語（見原審卷一第
      146 頁、本院95年3月2日審理筆錄），而被告丙○○對於
      被告甲○○販賣安非他命之對象是否即為檢察官起訴書內
      所載之劉凱莉（「姊仔」）、「駱駝」、「紅毛」、「阿
      球」、「阿細」、「大象」、「阿忠」等人，以及被告甲○○販賣毒品安非他命予他人所收取之對價，也未能正確
      陳述。則被告丙○○所為被告甲○○有販賣安非他命犯行
      之證述，尚難遽採為被告甲○○販賣毒品安非他命重罪之
      論罪依據。
    (3)另縱被告戴漢斌坦承有為被告甲○○交付安非他命予他人
      ，惟被告戴漢斌於原審準備程序中，亦否認知悉被告甲○○有販賣安非他命之情事（見原審卷一第205 頁）；尤有
      甚者，被告戴漢斌於偵查中所供稱曾為被告甲○○送其姑
      姑劉凱莉（即「姐仔」）兩次之毒品為海洛因（見偵字第
      2312號卷第142 頁），並非本案檢察官據以起訴之安非他
      命，且被告戴漢斌於原審審理中，經合法傳喚、拘提均未
      到場接受交互詰問以明實際，自難僅憑被告戴漢斌前揭容
      有瑕疵之證述，為被告甲○○不利之認定。
    3.上揭共同被告之供述均有瑕疵，已如前述，且查：
    (1)本件雖有監聽譯文為證據（譯文內容見偵字第2312號卷第
      31頁至第32頁、第42頁至第56頁、偵字第2870號卷第72頁
      至第88頁，經依檢察官起訴書所載販賣對象各監聽譯文，
      重新整理如原審卷一第174頁至第199頁，其中被告甲○○
      與劉凱莉（「姐仔」）之監聽譯文見原審卷一第174 頁至
      第178 頁、被告甲○○與乙○○間之監聽譯文見原審卷一
      第179頁至第180頁、被告甲○○與「駱駝」間之監聽譯文
      見原審卷一第181頁至第182頁、被告乙○○與「駱駝」之
      監聽譯文見原審卷一第191頁至第193頁、被告甲○○與「
      紅毛」間之監聽譯文見原審卷一第183 頁、被告甲○○與
      「阿細」間之監聽譯文見原審卷一第185 頁、被告甲○○
      與「大象」間之監聽譯文見原審卷一第186頁至第190頁、
      被告乙○○與「阿忠」間之監聽譯文見原審卷一第194 頁
      、被告乙○○與「阿球」間之監聽譯文見原審卷一第 198
      頁至第199 頁、被告甲○○與被告乙○○間之監聽譯文見
      原審卷一第179頁至第180頁、第195頁至第197頁等人），
      被告甲○○雖不否認有陳述如監聽譯文所載話語，且上開
      交談對象均確有其人等情，惟辯稱：僅是在電話中聊天，
      且沒有去做這些事情等語（見原審卷一第 146頁及本院95
      年3月2日審理筆錄）。
    (2)惟再細觀分析通話譯文內容即可得知，如被告甲○○與劉
      凱莉（即「姐仔」）、駱駝間雖有談及交易之物品、價格
      ，然兩者見面後是否有買賣毒品，並無其他積極證據可資
      佐證，至被告甲○○與劉凱莉間雖然有談論「東西」好不
      好等問題（見原審卷一第173 頁），但並未談及買賣毒品
      ，且亦未談到相關指涉毒品之暗語（如「軟的」、「硬的
      」、「女人」等）。而被告甲○○與「紅毛」對話之結尾
      為「我先跟朋友聊一下」，並未記載任何有關該二人已相
      約買賣毒品之事實；至被告甲○○與「大胖」對話，其中
      兩通之結尾為「看還有誰要我再跟你說」或「你看怎樣打
      個電話給我」，另兩通電話則均未提及毒品交易之事項，
      則被告甲○○是否有進一步與之交易，尚有疑問。再被告
      甲○○與「阿細」之對話，也並未敘及有關毒品買賣之事
      項。又被告乙○○與「大象」、「駱駝」、「阿忠」間之
      談話，也多有不能確定二人是否已談妥毒品交易之數量及
      價格之內容，也不能證明被告甲○○和乙○○於商量過後
      ，嗣後已著手實施交付毒品之行為。則上開監聽譯文至多
      僅得證明被告甲○○有多次在口頭上與他人談論買賣第 2
      級毒品安非他命之事宜，來佐證被告甲○○有買賣第2 級
      毒品之犯意（此部分業已認定於上開論罪科刑之部分），
      如須進一步證明被告甲○○有販賣第2 級毒品予檢察官所
      指之「姊仔」、「駱駝」、「紅毛」、「阿球」、「阿細
      」、「大象」、「阿忠」等人，仍待蒐集其他積極證據始
      稱完備。
    (3)前揭監聽譯文內容除均隱諱不明，而有多樣可能性外，本
      件偵辦警員雖就監聽譯文中被告甲○○或乙○○交談對象
      ，列出使用者之電話及地址（見偵字第2870號卷第 115頁
      ），公訴檢察官亦聲請傳喚其中劉凱莉、陳春子、馮一旋
      、吳敏杰、彭胃等人至庭作證，惟經原審傳喚均未到庭出
      面指認，並結證及接受交互詰問，以查證被告甲○○及共
      同被告乙○○、丙○○及戴漢斌所陳是否屬實，單憑前揭
      監聽譯文，並無從勾稽被告甲○○及共同被告乙○○、丙○○及戴漢斌供述之信憑性。況司法警察機關聲請核發通
      訊監察書之目的，本在藉此發現真實，如從其通話內容可
      作為擬定進一步偵查作為之規劃時，仍應繼續偵查，就本
      件而言，司法警察機關如於監聽時發現被告於電話中所談
      交易確有可疑，本應依其電話中所陳述之交易地點前往查
      處伺機捕獲被告並搜扣相關犯罪事證。惟全卷並無發現被
      告甲○○、乙○○、丙○○或戴漢斌經警於販賣安非他命
      現場逮捕之資料，僅欲憑被告甲○○、乙○○之電話通話
      內容認定其販賣安非他命之犯行，而未依通話內容詳為追
      查，亦非司法機關核發通訊監察書之本意。即此，殊難僅
      憑語意誨暗不明之電話監聽紀錄及譯文遽論被告甲○○有
      非法販賣安非他命與劉凱莉（「姊仔」）、「駱駝」、「
      紅毛」、「阿球」、「阿細」、「大象」、「阿忠」等人
      之罪刑。，故前揭通聯紀錄，尚不能用以證明被告甲○○
      有販賣第2 級毒品安非他命之犯行。亦不足以擔保共同被
      告乙○○、丙○○及戴漢斌於偵查中所為不利於被告甲○○之陳述，確與事實相符。
    4.至被告甲○○、乙○○及丙○○雖於附表所示時間為警查
      獲扣案之如附表所示之物，然檢察官既除上開有瑕疵之共
      同被告不利於己之供述以及監聽譯文外，並未再舉出其他
      積極證據以證明被告甲○○等人與劉凱莉（「姊仔」）、
      「駱駝」、「紅毛」、「阿球」、「阿細」、「大象」、
      「阿忠」等人之任何一人曾進一步著手實施第2 級毒品買
      賣交易之行為甚或已完成毒品買賣交易之犯行。則縱使被
      告甲○○、乙○○及丙○○等人於原審及本院之供述係屬
      虛偽，仍不能僅以此資遽為不利被告甲○○不利之認定。
      故不能證明被告甲○○另有連續販賣安非他命予劉凱莉（
      「姊仔」）、「駱駝」、「紅毛」、「阿球」、「阿細」
      、「大象」、「阿忠」等人之事實。綜上，本件經調查後
      所得之證據，並無從使本院確信被告甲○○有販賣安非他
      命予「阿峰」、「阿東」、劉凱莉（「姊仔」）、「駱駝
      」、「紅毛」、「阿球」、「阿細」、「大象」、「阿忠
      」等人之事實，此部分尚屬不能證明。惟此部分如成立犯
      罪，因起訴檢察官認為此部分與前開論罪科刑之販賣第 2
      級毒品部分間，有連續犯之裁判上一罪關係，原審此部分
      不另為無罪之諭知，亦無不合。
乙、被告乙○○、丙○○部分
一、公訴意旨略以：甲○○明知安非他命係毒品危害防制條例第
    2條第2項第2款所規定之第2級毒品，不得販賣，竟意圖營利
    ，基於販賣第2 級毒品之概括犯意，並與戴漢斌、乙○○、
    丙○○共同基於販賣第 2級毒品之犯意聯絡，先由甲○○向
    年籍姓名均不詳，綽號「大胖」、「魚仔」、「小呂」之成
    年男子販入第2 級毒品安非他命後，除一部分留供自己施用
    ，一部分轉讓予戴漢斌、乙○○、丙○○（戴漢斌、乙○○
    、丙○○施用第2 級毒品安非他命犯行另行聲請觀察勒戒）
    施用外，其餘則販賣予綽號「阿峰」、「阿東」、「姊仔」
    、「駱駝」、紅毛」、「阿球」、「阿細」、「大象」、「
    阿忠」等人，其販賣之方式係由甲○○與欲購買安非他命之
    人用電話聯繫後，甲○○再將安非他命交由乙○○、戴漢斌
    運送至汐止等處約定之地點，將安非他命販售予不特定人，
    或由丙○○開車載送甲○○至約定之地點將安非他命賣予他
    人，乙○○自93年11月初起即以此方式多次與甲○○共同販
    賣安非他命，甲○○則提供免費之安非他命予乙○○施用或
    提供新臺幣（下同）1000元不等之現金供乙○○吃飯花用；
    戴漢斌則自93年9 月間某日起，以此方式多次與甲○○共同
    販賣安非他命，甲○○則提供免費之安非他命予戴漢斌施用
    ，或請戴漢斌吃飯；丙○○則自94年2 月起，多次開車載送
    甲○○至臺北縣汐止市○○路與仁愛路附近販售安非他命予
    他人，甲○○則於94年2月底或3月初間，免費提供安非他命
    予丙○○施用一次做為酬勞，因認被告乙○○與被告丙○○
    均與被告甲○○共同涉犯毒品危害防制條例第4條第2項之罪
    等語。
二、訊據被告乙○○、丙○○均堅詞否認有何共同販賣安非他命
    之犯行，被告乙○○於原審辯稱：沒有和被告甲○○就毒品
    販賣有何犯意聯絡或行為分擔，至於監聽紀錄上的人雖然都
    是確有其人，但都是在陣頭時認識的朋友。於本院辯稱：沒
    有與甲○○共同販賣毒品，電話中說的都是笑話，沒有買賣
    毒品等語。被告丙○○於原審辯稱：載被告甲○○出去時，
    被告甲○○是告訴伊說要去借錢。辯稱：沒有共同販賣安非
    他命，他要我載他去找朋友，出去辦事情，不是販賣安非他
    命等語。被告丙○○之選任辯護人於原審為被告丙○○辯護
    稱：本件除被告丙○○之自白外，並無買受人之資料及監聽
    譯文可資佐證，且被告甲○○更自始否認乘坐被告丙○○車
    輛時有販售安非他命之情，監聽譯文並無被告甲○○和丙○○之通話，更無被告甲○○找他人或被告丙○○載其外出送
    毒品予第三人之對話，至於被告甲○○免費請被告丙○○施
    用之安非他命及所給予之油錢，僅是被告丙○○多次搭載被
    告甲○○外出之對價，且在被告丙○○車內所扣得之電子磅
    秤、分裝袋等，被告甲○○坦承為其所有，本件並無積極證
    據可資證明被告丙○○有與被告甲○○共同販賣安非他命之
    犯行等語。
三、惟被告甲○○就販賣第 2級毒品安非他命予綽號「阿峰」、
    「阿東」、劉凱莉（「姊仔」）、「駱駝」、「紅毛」、「
    阿球」、「阿細」、「大象」、「阿忠」等人之犯行，尚不
    能證明構成犯罪，已如前述，是無從以被告乙○○及丙○○
    於偵查中不利於己之供述，作為認定被告乙○○、丙○○犯
    罪之證據。且就被告丙○○部分，被告甲○○於偵查及原審
    審理中，均否認有要求被告丙○○搭載伊外出販賣毒品之情
    事，供稱：是請被告丙○○搭載伊去拿送洗的衣物或者是去
    向朋友借錢或找朋友等語（見原審卷一第146頁、本院95年3
    月2 日審理筆錄），參諸卷附前開監聽譯文，監聽對象以及
    通話對象，被告丙○○均不與內，細核監聽譯文內容，亦無
    隻字片語提及被告丙○○之姓名，至於被告丙○○車上所扣
    得之電子磅秤及分裝袋等物，被告丙○○辯稱：是被告甲○○所有，核與被告甲○○供述之情相符，足堪信被告丙○○
    之辯解為真實。是被告丙○○部分，更乏其他積極證據足資
    補強。此外，復查無其他積極證據足以證明被告乙○○、丙○○有何共同犯毒品危害防制條例第4條第2項販賣安非他命
    罪嫌，自應諭知被告乙○○、丙○○無罪之判決。
四、檢察官上訴仍以被告乙○○、丙○○、戴漢斌等於偵查中業
    經以證人身份具結陳述，且其等所為具結陳述具有證據能力
    ，其等偵查中之陳述足資證明被告乙○○、丙○○確有與被
    告甲○○共同販賣第2 級毒品安非他命云云，按被告乙○○
    、丙○○不成立共同販賣第2 級毒品安非他命已如前述，是
    檢察官此部份上訴為無理由，應予駁回。
據上論斷，應依刑事訴訟法第368條，刑法第51條第5款判決如主
文。
本案經檢察官張秋雲到庭執行職務
中    華    民    國    95    年     3    月    14    日
                  刑事第十一庭審判長法  官  張連財
                                    法  官  林明俊
                                    法  官  楊照男
以上正本證明與原本無異。
販賣、轉讓部分如不服本判決，應於收受送達後10日內向本院提
出上訴書狀，其未敘述上訴之理由者並得於提起上訴後10日內向
本院補提理由書（均須按他造當事人之人數附繕本）。
施用第2級毒品部分不得上訴。
                                    書記官
中    華    民    國    95    年    3     月    14    日
附表
┌────┬───────────┬───────────┬───────┬────────┬──────┐
│查獲時間│查獲地點              │扣案物                │應沒收銷燬之物│應沒收之物      │不另為沒收諭│
│        │                      │                      │              │                │知之物      │
├────┼───────────┼───────────┼───────┼────────┼──────┤
│93.10.20│台北縣汐止市○○○路2 │在甲○○身上查獲玻璃吸│1.安非他命17包│1.玻璃球吸食器  │注射針筒1 支│
│        │2段186號26樓被告甲○○│食器1個﹔衣櫥內查獲安 │  （驗餘淨重  │  3個。         │。          │
│        │住處                  │非他命14包（毛重15.4公│  67.12公克） │2.吸食器1組。   │            │
│        │                      │克、淨重14公克）、電子│  。          │3.電子磅秤1台。 │            │
│        │                      │磅秤1台、分裝袋120個，│2.安非他命殘渣│4.分裝袋200個。 │            │
│        │                      │另在衣櫥內衣服之口袋內│  袋10個      │5.包裝安非他命用│            │
│        │                      │查獲安非他命3包（毛重 │              │  之塑膠袋17 個 │            │
│        │                      │54.9公克、淨重54公克）│              │  。            │            │
│        │                      │，臥室床鋪下方查獲分裝│              │                │            │
│        │                      │袋80個、殘渣袋10個，房│              │                │            │
│        │                      │間沙發下方查獲注射針筒│              │                │            │
│        │                      │1支，玻璃球吸食器1個，│              │                │            │
│        │                      │房間桌下方查獲吸食器1 │              │                │            │
│        │                      │組、玻璃球吸食器1個。 │              │                │            │
│        │                      │                      │              │                │            │
│        │                      │                      │              │                │            │
│        │                      │                      │              │                │            │
├────┼───────────┼───────────┼───────┼────────┼──────┤
│94.02.15│台北縣汐止市○○路83巷│安非他命13包（警驗毛重│安非他命13包（│1.吸食器2 組。  │木質印章1 個│
│下午2 時│3 號「少爺旅店」228 號│8.5 公克），吸食器2 組│驗餘淨重8.457 │2.玻璃吸食球1 個│。          │
│許      │房內                  │、玻璃球吸食器1 個、藥│公克）        │  。            │            │
│        │                      │鏟1 支、木質印章1 個。│              │3.藥鏟1 支。    │            │
│        │                      │                      │              │4.包裝安非他命用│            │
│        │                      │                      │              │  之塑膠袋13個。│            │
│        │                      │                      │              │                │            │
│        ├───────────┼───────────┼───────┼────────┼──────┤
│        │台北縣汐止市○○路202 │ 安非他命殘渣         │              │                │安非他命殘渣│
│        │巷10號3樓乙○○住處   │ 袋1 個、電子         │              │                │袋1 個、電子│
│        │                      │ 磅秤1 台、分         │              │                │磅秤1 台、分│
│        │                      │ 裝管3支。            │              │                │裝管3 支。  │
│        │                      │                      │              │                │            │
├────┼───────────┼───────────┼───────┼────────┼──────┤
│94.03.05│基隆市七堵區○○○路  │安非他命10小包（警驗毛│1.安非他命10  │1.玻璃球1個。。 │甲○○所有之│
│        │101之3號4樓甲○○住處 │重41.9公克、淨重32.3公│  小包（驗餘淨│2.分裝管3支。   │行動電話5 具│
│        │                      │克）、安非他命殘渣袋8 │  重41.8956 公│3.吸食器1個。   │、帳冊1 張、│
│        │                      │個、玻璃球1 個、分裝管│  克）。      │4.電子磅秤1 台。│存摺2 本、提│
│        │                      │3 支、吸食器1 個、電子│2.安非他命殘渣│5.分裝袋60個。  │款卡、現金卡│
│        │                      │磅秤1 台、分裝袋60個、│  袋8個。     │6.包裝安非他命用│及信用卡各1 │
│        │                      │甲○○所有之行動電話5 │              │  之塑膠袋10個。│張、現金    │
│        │                      │具、帳冊1 張、存摺2 本│              │                │15,700 元 ，│
│        │                      │、提款卡、現金卡及信用│              │                │戴漢斌之行動│
│        │                      │卡各1 張、現金15,700元│              │                │電話1 具。  │
│        │                      │、戴漢斌之行動電話1 具│              │                │            │
│        │                      │。                    │              │                │            │
│        ├───────────┼───────────┼───────┼────────┼──────┤
│        │丙○○所駕駛車牌號碼  │電子磅秤1台、分裝袋225│              │1.電子磅秤1 台  │            │
│        │7891-GX號自用小客車內 │個。                  │              │  。            │            │
│        │                      │                      │              │2.分裝袋225 個  │            │
│        │                      │                      │              │  。            │            │
├────┴───────────┴───────────┼───────┼────────┼──────┤
│小計                                                    │1.安非他命40包│1.電子磅秤3台。 │            │
│                                                        │  （驗餘淨重  │2.分裝袋485個。 │            │
│                                                        │  117.4726公克│3.包裝安非他命用│            │
│                                                        │  ）。        │  之塑膠袋40個。│            │
│                                                        │2.安非他命殘渣│4.藥鏟1支。     │            │
│                                                        │  袋18個。    │5.分裝管3支。   │            │
│                                                        │              │（以上為被告黃福│            │
│                                                        │              │來所有，供犯毒品│            │
│                                                        │              │危害防制條例第4 │            │
│                                                        │              │條第2 項所用之物│            │
│                                                        │              │）              │            │
│                                                        │              │6.吸食器3組。   │            │
│                                                        │              │7.玻璃球吸食器5 │            │
│                                                        │              │  個。          │            │
│                                                        │              │8.吸食器1個。   │            │
│                                                        │              │（以上為被告黃福│            │
│                                                        │              │來所有，供犯毒品│            │
│                                                        │              │危害防制條例第10│            │
│                                                        │              │條第2 項犯罪所用│            │
│                                                        │              │之物）          │            │
└────────────────────────────┴───────┴────────┴──────┘
附錄
毒品危害防制條例第4條第2項
製造、運輸、販賣第二級毒品者，處無期徒刑或7 年以上有期徒
刑，得併科新臺幣7 百萬元以下罰金。
毒品危害防制條例第8條第2項
轉讓第二級毒品者，處6 月以上5 年以下有期徒刑，得併科新臺
幣70萬元以下罰金。
毒品危害防制條例第10條
施用第二級毒品者，處 3 年以下有期徒刑。


司法院資訊處製作；財團法人民間司法改革基金會備份。
